【裁判字號】    97,易,400
【裁判日期】    970304
【裁判案由】    竊盜
【裁判全文】
臺灣臺中地方法院刑事判決               97年度易字第400號
公  訴  人  臺灣臺中地方法院檢察署檢察官
被      告  丙○○
上列被告因竊盜案件，經檢察官提起公訴（96年度偵字第27663
號），本院判決如下：
    主    文
丙○○共同竊盜，累犯，處有期徒刑參月，如易科罰金，以新臺
幣壹仟元折算壹日。
    犯罪事實
一、丙○○曾於民國95年5 月間，因竊盜案件，經法院判處有期
    徒刑10月確定，甫於96年6 月22日因減刑而執行完畢。猶不
    知悔改，與乙○○（另行審結）共同基於意圖為自己不法所
    有之犯意聯絡，於96年11月3日上午6時30分前之某時，在臺
    中縣神岡鄉○○路42號旁之空地上，徒手竊取甲○○所持有
    放置在該處之鋁窗7片。得手後，2人隨即將其中6 片鋁窗，
    藏放在相距不到10公尺遠之臺中縣神岡鄉○○路97巷內之荔
    枝園後，再將其中1片鋁窗載運離去。嗣於同日上午9時35分
    許，2人共騎乘機車，持所竊得之鋁窗1片，前往位在臺中縣
    神岡鄉○○路450-1 號之「創信資源回收場」，由丙○○具
    名，出售給不知情之資源回收場現場負責人陳來春，得款新
    台幣（下同）297元，旋由2人共同花用殆盡。而甲○○於當
    日早上起床發現失竊後，隨即於同日上午6 時30分許，在上
    開荔枝園旁，尋獲其中所失竊之6 片鋁窗。迨至當日中午12
    時許，因甲○○將工程所殘留之寶特瓶等雜物，攜往上開資
    源回收場變賣時，發現前揭失竊之鋁窗，乃報警處理，因而
    循線查獲。
二、案經臺中縣警察局豐原分局報告臺灣臺中地方法院檢察署檢
    察官偵查起訴。
    理    由
壹、程序部分：
一、按被告以外之人（包括證人、鑑定人、告訴人、被害人及共
    同被告等）於審判外之陳述雖不符刑事訴訟法第159條之1至
    之4 等四條之規定，而經當事人於審判程序同意作為證據，
    法院審酌該言詞陳述或書面陳述作成時之情況，認為適當者
    ，亦得為證據；當事人、代理人或辯護人於法院調查證據時
    ，知有刑事訴訟法第159條第1項不得為證據之情形，而未於
    言詞辯論終結前聲明異議者，視為有前項之同意，同法第15
    9條之5定有明文。立法意旨在於傳聞證據未經當事人之反對
    詰問予以核實，原則上先予排除。惟若當事人已放棄反對詰
    問權，於審判程序中表明同意該等傳聞證據可作為證據；或
    於言詞辯論終結前未聲明異議，基於尊重當事人對傳聞證據
    之處分權，及證據資料愈豐富，愈有助於真實發見之理念，
    且強化言詞辯論主義，使訴訟程序得以順暢進行，上開傳聞
    證據亦均具有證據能力。
二、本件證人甲○○、陳來春均曾分別於警詢及偵查中為陳述，
    其性質雖屬傳聞證據，惟其未再於法院審理中為陳述，且查
    無符合同法第159條之1至之4 等前四條之情形，然其等所為
    之上開警詢及偵查筆錄內容，業經當事人於本院審判程序同
    意作為證據，且本院審酌上開筆錄作成時，較無人情施壓或
    干擾，亦無不當取供之情形，認為以之作為本案之證據亦屬
    適當，是其等於警詢及偵查中之證言自具有證據能力。
貳、實體部分：
一、訊據被告丙○○固坦承與乙○○持被害人甲○○遭竊之鋁窗
    一片，前往陳來春之資源回收場變賣之事實，惟矢口否認有
    何竊盜之犯行，辯稱：該片鋁窗係伊與乙○○在臺中縣神岡
    鄉○○路97巷內之荔枝園處發現的，以為是他人丟棄之物品
    ，才拿到資源回收場變賣云云。經查：右揭犯罪事實，業據
    證人即被害人甲○○於偵查中證稱：鋁窗原本放在新興路42
    號隔壁空地，早上起床時發現遺失7片，尋找結果，在6點多
    ，於10公尺外的新興路97巷荔枝園旁邊找到6 片。當天中午
    12點多，伊拿保特瓶等前去陳春來的回收場變賣時，發現其
    中一片鋁窗等語。核與證人即回收場負責人陳春來於警訊時
    證述：96年11月3日9時35分許，由兩名男子駕駛機車，載鋁
    窗1 個到回收場變賣，其中一名男子就是警方提供的口卡丙○○等情節相符。
二、被告丙○○固執前揭情詞辯解，惟查：
  (一)被害人失竊之鋁窗，係被害人進行房屋之油漆粉刷而暫時取
    下放置在該處，並非廢棄不用之物品。且該鋁窗外觀上仍屬
    完好且新穎，亦有照片在卷可參，並無使人誤認係他人丟棄
    不用之情形，被告辯稱係撿到的云云，顯與事實不符。
  (二)被告持被害人失竊之鋁窗前去回收場變賣時，係向回收場負
    責人陳春來表示：鋁窗係圍雞舍不用的等語，業據證人陳春
    來於警詢時證述明確。與被告於本院審理中所辯稱該鋁窗係
    撿來的云云，前後說詞不符。且回收場原本就是回收資源再
    利用之場所，被告如確係撿到鋁窗前去變賣，如實告以回收
    場人員，亦不致造成任何誤會。詎被告竟刻意編造謊言，向
    回收場人員佯稱係圍雞舍不用等語，顯見被告係為掩飾其犯
    行而故意說謊。
  (三)又該鋁窗遭竊後被放置之地點為一處荔枝園旁，且該處草木
    叢生，併有現場照片2 張在卷可參。若非刻意將鋁窗放置該
    處之人，或如同被害人係為尋找失物，否則尚不易察覺荔枝
    園旁之草叢內放置有被害人失竊之鋁窗。況且，證人甲○○
    已證稱，伊於荔枝園旁發現失竊之6片鋁窗之時間為6時30分
    許，換言之，被告與乙○○取走其中一片鋁窗之時間，勢必
    在此之前。衡情，被告與乙○○並非居住於附近之居民，豈
    有於清晨時分，出現在案發現場，並且在天色微亮之情況下
    ，有辦法在草叢堆中發現被害人失竊的鋁窗之理。可知，被
    害人之鋁窗，應係被告與乙○○竊取後，因數量及體積均不
    利於搬運，始暫時將之藏放於附近之荔枝園旁草叢內，再共
    同搬運其中一片前往回收場變賣。至於留在現場之鋁窗，則
    因事後已為被害人所尋獲，被告及乙○○始無法再取往變賣
    等情，應可認定之。
三、綜上所述，被告之辯解實不足採信，此外，並有舊貨（資源
    回收）業買入登記簿一紙、查獲現場照片及資源回收場監視
    錄影翻拍照片共6 張在卷可稽，本件事證明確，被告犯行已
    堪定。
四、核被告丙○○所為，係犯刑法第320條第1項之竊盜罪。被告
    與乙○○就上開犯行具有犯意聯絡及行為分擔，為共同正犯
    。被告丙○○曾於95年5 月間，因竊盜案件，經法院判處有
    期徒刑10月確定，甫於96年6 月22日因減刑而執行完畢，有
    臺灣高等法院被告全案紀錄表1 份在卷可參，其前受有期徒
    刑之執行完畢後，五年內故意再犯本件有期徒刑以上之罪，
    為累犯，應依刑法第47條第1 項之規定，加重其刑。爰審酌
    被告正值青壯，卻不思以正當途徑賺取所需，且犯罪後否認
    犯行，態度非佳，惟本件犯罪之手段尚稱平和，竊取財物之
    價值非鉅，且贓物已全數由被害人取回等一切情狀，量處如
    主文所示之刑，並諭知易科罰金之折算標準，以資儆懲。
據上論斷，應依刑事訴訟法第299條第1項前段，刑法第28條、第
320 條第1項、第47條第1項、第41條第1項前段，刑法施行法第1
條之1第1項、第2項前段，判決如主文。
中    華    民    國    97    年    3     月     4    日
                  刑事第六庭  法  官  高英賓
上正本證明與原本無異。
如不服本判決，應於收受送達後10日內向本院提出上訴書狀（應
敘述具體理由並附繕本）。
上訴書狀如未敘述理由，應於上訴期間屆滿後20日內補提理由書
於本院。
                              書記官  司立文
中    華    民    國    97    年    3     月    4     日
附錄論罪科刑法條：
中華民國刑法第320條
意圖為自己或第三人不法之所有，而竊取他人之動產者，為竊盜
罪，處 5 年以下有期徒刑、拘役或 5 百元以下罰金。
意圖為自己或第三人不法之利益，而竊佔他人之不動產者，依前
項之規定處斷。
前二項之未遂犯罰之。


司法院資訊處製作；財團法人民間司法改革基金會備份。
